# 融资租赁利息在披露的时候算“利息资本化”吗？

提问人：vienne007 时间：2019-12-15 08:05:25
请问，附注披露在建工程的时候，有个 “利息资本化金额”、” 本期利息资本化率” 项目，融资租入设备，直租模式，确认的未实现融资租赁费用，就是这里需要填报的吗？
谢谢！

回答人：chenyiwei
融资租入设备（直租模式）下的应付租赁款等同于专门借款，在借款费用准则规定的资本化期间内发生的按实际利率法计算的利息支出，可资本化计入相关在建工程成本。
依据：《企业会计准则解释第 1 号》第三条：承租人在融资租赁中发生的融资费用应予资本化或是费用化，应按《企业会计准则第 17 号--借款费用》
处理，并按《企业会计准则第 21 号--租赁》进行计量。